# 公司班车费用可否在成本费用中列支

提问人：zby8471 时间：2016-10-28 18:44:06
公司班车费用可否在成本费用中列支

回答人：chenyiwei
根据《关于企业加强职工福利费财务管理的通知》（财企[2009]242号）和财政部企业司就该通知发布的“答记者问”中的表述：
尚未实行货币化改革的，企业为职工提供的交通、住房、通讯待遇相关支出，如企业为职工提供的上下班班车、集体宿舍等相关费用，作为职工福利费管理。但需要强调以下几点： 一是根据《企业财务通则》第四十六条和国家有关企业住房制度改革政策的统一规定，企业不得为职工购建住房、支付物业管理费。 二是根据《企业财务通则》第四十六条的规定，职工个人娱乐、健身、旅游、招待、购物、馈赠等支出，不得由企业承担。 三是企业生产经营发生的或者为管理和组织经营活动发生的、不定时间、不定金额、据实报销的市内交通等费用，既不具有工资性质，也不属于职工福利费，仍按原有规定列作企业成本（费用）。